vi: Xe và phụ tùng > Bộ phận và phụ kiện xe cộ > Bảo dưỡng, chăm sóc và trang trí xe > Bạt phủ xe > Bạt phủ khoang chứa xe: Bạt phủ ô tô; Bạt phủ xe gôn; Bạt phủ xe máy; Bạt phủ xe dã ngoại; Bạt phủ tàu thủy
ru: Транспортные средства, запчасти и аксессуары > Запчасти и аксессуары для транспортных средств > Обслуживание, уход и декорирование > Тенты, чехлы и накидки для транспортных средств > Чехлы для хранения транспортных средств: Чехлы для автомобилей; Чехлы для гольф-каров; Чехлы для мотоциклов; Чехлы для домов на колесах; Чехлы для водного транспорта
es: Vehículos y recambios > Piezas y accesorios para vehículos > Mantenimiento, cuidado y decoración de vehículos > Fundas para vehículos > Cubiertas para almacenamiento de vehículos: Cubiertas para almacenamiento de automóviles; Cubiertas para almacenamiento de coches de golf; Cubiertas para almacenamiento de motocicletas; Cubiertas de almacenamiento para vehículos recreativos; Cubiertas para almacenamiento de barcas
zh-TW: 車輛與零配件 > 車輛零件/配件 > 車輛保養與裝飾 > 車輛保護套 > 車輛保護罩: 汽車保護罩; 高爾夫球車保護罩; 機車保護罩; 露營車保護罩; 船/艇保護罩
lt-LT: Transporto priemonės ir dalys > Transporto priemonių dalys ir priedai > Transporto priemonių priežiūra ir apdaila > Transporto priemonių apdangalai > Transporto priemonių uždangalai: Automobilių uždangalai; Golfo vežimėlių uždangalai; Motociklų uždangalai; Kemperių uždangalai; Vandens transporto priemonių uždangalai
pl: Pojazdy i części > Akcesoria i części do pojazdów > Konserwacja, pielęgnacja i ozdabianie pojazdów > Osłony i pokrowce na pojazdy > Pokrowce na pojazdy: Pokrowce na samochody; Pokrowce na wózki golfowe; Pokrowce na motocykle; Pokrowce na pojazdy kempingowe; Pokrowce na jednostki pływające
sv: Fordon och delar > Fordonsdelar och tillbehör > Motorfordonsvård > Fordonsöverdrag > Skyddsöverdrag för fordon: Automatiska bilskyddsöverdrag; Skyddsöverdrag för golfbilar och golfvagnar; Skyddsöverdrag för motorcyklar; Skyddsöverdrag för campingbussar; Skyddsöverdrag för båtar
bg-BG: Превозни средства и части > Автомобилни части и аксесоари > Поддръжка, грижа и декорация на превозни средства > Покривала за превозно средства > Покривала за съхранение на превозни средства: Покривала за съхранение на автомобили; Покривала за съхранение на голф колички; Покривала за съхранение на мотоциклети; Покривала за съхранение на кемпери; Покривала за съхранение на плавателни съдове
fr: Véhicules et accessoires > Pièces détachées pour véhicules > Entretien et décoration de véhicules > Housses de véhicule > Housses de protection pour véhicules: Housses de protection auto; Housses de stockage pour voiturettes de golf; Housses de protection moto; Housses de protection pour véhicules de loisirs; Housses de bateau
it: Veicoli e parti > Componenti e accessori per auto > Cura, manutenzione e decorazione dei veicoli > Coperture veicolo > Teli per lo stoccaggio di veicoli: Teli copriauto; Coperture per lo stoccaggio di veicoli da golf; Teli coprimoto; Coperture per lo stoccaggio di camper; Coperture per lo stoccaggio di natanti
de: Fahrzeuge & Teile > Fahrzeugersatzteile & -zubehör > Kfz-Wartung & -Pflege > Fahrzeugabdeckungen > Fahrzeugabdeckplanen: Kfz-Abdeckplanen; Golfcart-Abdeckplanen; Motorradabdeckplanen; Unterstände & Abdeckungen für Wohnmobile; Bootsabdeckplanen
pt-PT: Veículos e peças > Acessórios e peças para veículos > Decoração, cuidado e manutenção de veículos > Coberturas para veículos > Coberturas de armazenamento para veículos: Coberturas de armazenamento para automóveis; Coberturas de armazenamento para carrinhos de golfe; Coberturas de armazenamento para motas; Coberturas de armazenamento para veículos recreativos; Coberturas de armazenamento para embarcações
hu: Járművek és alkatrészek > Járműalkatrészek és -kiegészítők > Járműkarbantartás, -gondozás és -dekoráció > Járműburkolatok > Járműtároló burkolatok: Autótároló burkolatok; Golfkocsitároló burkolatok; Motorkerékpár-tároló burkolatok; Szabadidősjármű-tároló burkolatok; Vízijárműtároló burkolatok
zh-CN: 交通工具/汽车/飞机/船舶 > 交通工具零件/配件 > 交通工具护理 > 车罩/车衣 > 交通工具防尘/防晒保护罩: 汽车防尘/防晒保护罩; 高尔夫球车防尘/防晒保护罩; 摩托车防尘/防晒保护罩; 休闲车防尘/防晒保护罩; 船舶防尘/防晒保护罩
en: Vehicles & Parts > Vehicle Parts & Accessories > Vehicle Maintenance, Care & Decor > Vehicle Covers > Vehicle Storage Covers: Automotive Storage Covers; Golf Cart Storage Covers; Motorcycle Storage Covers; Recreational Vehicle Storage Covers; Watercraft Storage Covers
fi: Ajoneuvot ja osat > Ajoneuvojen osat ja tarvikkeet > Ajoneuvon huolto, hoito ja sisustus > Auton peitteet > Ajoneuvojen suojapeitteet: Auton suojapeitteet; Golfkärryn suojapeitteet; Moottoripyörän suojapeitteet; Matkailuautojen suojapeitteet; Veneiden suojapeitteet
pt-BR: Veículos e peças > Peças e acessórios de veículos > Manutenção, cuidado e decoração para veículos motorizados > Capas para veículos > Capas para armazenamento de veículos: Capas para automóveis; Capas para carrinhos de golfe; Capas para motocicletas; Capas para veículos recreativos; Capas para jet-skis
ja: 乗り物・パーツ > 乗り物用パーツ・関連用品 > 乗り物用品 > 乗り物用カバー > 乗り物用ボディカバー: 乗用車用ボディカバー; ゴルフカートカバー; バイク用カバー; RV車用ボディカバー; ボート・ジェット用カバー
sk-SK: Diely pre vozidlá > Diely a príslušenstvo pre vozidlá > Údržba, starostlivosť a dekorácia vozidiel > Autoplachty > Mobilné garáže pre vozidlá: Automobilové mobilné garáže; Obaly na uskladnenie golfových vozíkov; Obaly na uskladnenie motocyklov; Mobilné garáže pre rekreačné vozidlá; Mobilné garáže pre plavidlá
hr-HR: Vozila i dijelovi vozila > Dijelovi i oprema za vozila > Održavanje, njega i uređenje vozila > Navlake za vozila > Navlake za pohranu vozila: Navlake za pohranu automobila; Navlake za pohranu kolica za golf; Navlake za pohranu motocikla; Navlake za pohranu rekreacijskih vozila; Navlake za pohranu plovila
nb: Kjøretøy og deler > Deler og tilbehør til kjøretøy > Kjøretøyvedlikehold, -pleie og -dekor > Kjøretøytrekk > Lagringstrekk for kjøretøy: Lagringstrekk for bil; Lagringstrekk for golfbil; Lagringstrekk for motorsykkel; Lagringstrekk for campingbil; Lagringstrekk for vannkjøretøy
th: รถยนต์และชิ้นส่วน > ชิ้นส่วนและอุปกรณ์สำหรับยานยนต์ > การบำรุงรักษา การดูแล และการตกแต่งรถ > ที่คลุมรถ > ที่คลุมรถยนต์: ที่คลุมยานยนต์; ที่คลุมรถกอล์ฟ; ที่คลุมรถมอเตอไซค์; ที่คลุมรถบ้าน; ที่คลุมเรือ
ko: 차량/부품 > 차량 부품/부대용품 > 차량 정비/관리/장식 > 차량 커버 > 차량 보관 커버: 자동차 보관 커버; 골프 카트 보관 커버; 오토바이 보관 커버; 레저 차량 보관 커버; 선박 보관 커버
cs: Vozidla a náhradní díly > Díly a příslušenství vozidel > Údržba a výzdoba motorových vozidel > Plachty na auta > Plachty pro skladování vozidel: Plachty pro skladování automobilů; Plachty pro skladování golfových vozíků; Plachty pro skladování motocyklů; Plachty pro skladování rekreačních vozidel; Plachty pro skladování lodí
ro-RO: Vehicule și piese > Piese și accesorii pentru vehicule > Întreținerea, îngrijirea și decorarea vehiculelor > Huse pentru vehicule > Huse depozitare vehicule: Huse depozitare auto; Huse depozitare cărucioare de golf; Huse depozitare motociclete; Huse depozitare vehicule de agrement; Huse depozitare ambarcațiuni
el: Οχήματα & ανταλλακτικά > Ανταλλακτικά & αξεσουάρ οχημάτων > Συντήρηση, φροντίδα & διακόσμηση μηχανοκίνητων οχημάτων > Καλύμματα οχημάτων > Καλύμματα αποθήκευσης οχημάτων: Καλύμματα αποθήκευσης αυτοκινήτων; Καλύμματα αποθήκευσης καροτσιών γκολφ; Καλύμματα αποθήκευσης μοτοσυκλετών; Καλύμματα αποθήκευσης οχημάτων αναψυχής; Καλύμματα αποθήκευσης σκαφών
nl: Voertuigen en onderdelen > Voertuigonderdelen en -accessoires > Onderhoud en decoratie voor voertuigen > Voertuighoezen > Opslaghoezen voor voertuigen: Opslaghoezen voor auto's; Opslaghoezen voor golfkarren; Opslaghoezen voor motorfietsen; Opslaghoezen voor campers; Opslaghoezen voor boten
sl-SI: Vozila in deli > Deli in dodatki za vozila > Vzdrževanje, nega in okrasitev vozil > Prevleke za vozila > Prevleke za shranjevanje vozil: Avtomobilske prevleke za shranjevanje; Pokrivala za shranjevanje za vozičke za golf; Prevleke za shranjevanje motornih koles; Prevleke za shranjevanje vozil za prosti čas; Prevleke za shranjevanje vodnih plovil
tr: Taşıtlar ve Parçalar > Taşıt Parçaları ve Aksesuarlar > Araç Bakımı ve Dekoru > Taşıt Örtüleri > Taşıt Saklama Örtüleri: Otomotiv Çadırları; Golf Arabası Çadırları; Motosiklet Çadırları; Karavan Çadırları; Tekne Çadırları
da: Køretøjer og dele > Dele og tilbehør til køretøjer > Pleje og udsmykning af motorkøretøjer > Covers til køretøjer > Overtræk til køretøjer: Bilovertræk; Overtræk til golfvogne; Overtræk til motorcykler; Overtræk til campingvogne; Overtræk til både